最高法院刑事判決　　　　　　　　　　111年度台上字第1836號
上　訴　人　莊孟郎


上列上訴人因違反兒童及少年性剝削防制條例案件，不服臺灣高
等法院臺南分院中華民國110年11月30日第二審判決（110年度原
侵上訴字第19號，起訴案號：臺灣臺南地方檢察署109 年度偵字
第1799、3066、3874號），提起上訴，本院判決如下：
    主  文
原判決關於甲○○部分撤銷，發回臺灣高等法院臺南分院。
    理  由
一、本件原審審理結果，認定上訴人甲○○有其事實所載違反兒
    童及少年性剝削防制條例各犯行明確，因而維持第一審依想
    像競合犯，從一重論處上訴人共同犯引誘少女為有對價之性
    交行為14罪刑之判決，駁回檢察官該部分及上訴人在第二審
    之上訴，固非無見。
二、按兒童及少年性剝削防制條例係為防制兒童及少年遭受任何
    形式之性剝削，保護其身心健全發展，特制定之法律，該條
    例第1條已明定其旨。所稱兒童或少年性剝削，依該條例第2
    條第1 項規定係指下列行為之一：「一、使兒童或少年為有
    對價之性交或猥褻行為。……」，立法者並視有無違反兒童
    及少年（下稱被害人）意願的方法，促使其為有對價之性交
    或猥褻行為（下稱性交易），分別於同條例第31至33條定其
    處罰規定，其中第31條、第32條第1 項固均規範非以違反被
    害人意願之方法，使其為性交易，惟第31條第1 項構成要件
    係以：「與未滿16歲之人為有對價之性交或猥褻行為」，與
    第32條第1 項規定，係禁止被告以「引誘、容留、招募、媒
    介、協助或以他法，使兒童或少年為有對價之性交或猥褻行
    為」，「以詐術犯之者，亦同」之構成要件，並不相同；亦
    即前者，以被害人本有性交易之意願，並與被告合意而為性
    交易，而後者，則區分被害人本即有性交易之意願，惟經由
    被告以容留、媒介、協助等方式進而為性交易，抑或本無意
    願，然因被告以引誘、招募、詐術（例如訛以如為性交易，
    即與其交往或結婚云云）等和平手段，使其萌生性交易之意
    願，並為性交易。是以若被害人本無性交易意願，因被告引
    誘始同意為性交易，則使被害人為性交易部分，因已於兒童
    及少年性剝削防制條例第32條第1 項之罪為評價，應無另成
    立同條例第31條第1 項之罪餘地。依事實欄之記載，係認定
    上訴人明知Ａ女（民國94 年2月生，與下載之Ａ女之母Ｂ女
    姓名年籍詳卷）為未滿18歲之少女，與Ｂ女（業經判處罪刑
    並諭知緩刑付保護管束確定）共同以支付金錢、購買衣服等
    代價，引誘本無意為有對價性交行為之Ａ女，同意與上訴人
    為其附表（下稱附表）一所示14次有對價之性交犯行，理由
    並說明兒童及少年性剝削防制條例第32條第1 項之處罰對象
    不限於「他人」，即令使被害人與本人為有對價之性交或猥
    褻行為，亦構成該罪等情（見原判決第2頁第1至15行、第10
    頁第27行至次頁第5 行），則依所認定上訴人所犯各罪之情
    節，似僅成立同條例第32 條第1項引誘使少年為有對價之性
    交行為罪（共14罪），乃原判決認上訴人與14歲以上未滿16
    歲之Ａ女性交易部分，應均另成立同條例第31條第1 項之罪
    ，並依想像競合犯規定，從一重之引誘使少年為有對價之性
    交行為罪處斷（見原判決第20頁25行至次頁第3 行），其法
    則之適用即有未當，併有理由矛盾之違法。
三、證人陳述之證言，倘係轉述其聽聞自被害人陳述被害經過者
    ，屬於與被害人之陳述具同一性之累積證據，不具補強證據
    之適格。原判決敘明Ａ女受上訴人引誘，於附表一所示時、
    地與上訴人為有對價性交行為後，曾向證人許○妘（姓名詳
    卷）抱怨本非出於自願與上訴人為性交易等情，並以證人許
    ○妘於警詢、偵查時證稱：Ａ女到新竹來住我家，當時我在
    做月子，Ａ女說她被釣蝦場主任（即上訴人）摸了大腿、胸
    部、屁股及下體，坐完月子回到臺南，又說她處女膜破掉，
    還說她媽媽威脅她去跟釣蝦場主任做那件事，就是做愛、還
    有一些摸來摸去的事，這樣她媽媽才有錢，她說都是因為她
    媽媽想要得到那筆錢，媽媽一直強迫她跟主任出門等語（見
    原判決第7頁第7至15行），資為Ａ女證述確非出於自願而與
    上訴人為性交易之事實，應可採信之補強證據。然證人許○
    妘並未親眼目睹上訴人與Ａ女為性交易之事實，僅轉述聞自
    Ａ女於審判外向其陳述與上訴人為性交易行為之情節，乃屬
    傳聞證言，原判決未予釐清，仍執為佐證Ａ女上揭指訴非虛
    之補強證據，併採為上訴人論罪之部分依據，亦難認適法。
四、以上或為上訴意旨所指摘，或為本院得依職權調查之事項，
    原判決上述之違背法令影響於事實之確定，本院無可據以為
    裁判，應認有撤銷發回更審之原因。
據上論結，應依刑事訴訟法第397條、第401條，判決如主文。
中    華    民    國   111    年    5     月    11    日
                  刑事第七庭審判長法  官  段  景  榕  
                                  法  官  沈  揚  仁  
                                  法  官  宋  松  璟  
                                  法  官  林  海  祥  
                                  法  官  汪  梅  芬  
本件正本證明與原本無異
                                  書記官
中    華    民    國   111    年    5     月    12    日